João Nilton Barreto Andrade

DADOS PESSOAIS

Idade: 30 anos **Estado Civil:** Solteiro

Endereço: Rua Fonte do Céu - 175A, Andaiá. Santo Antônio de Jesus - BA

Telefone: (11) 97118-3918 E-mail: joaonbandrade.bmd@gmail.com

OBJETIVO PROFISSIONAL

Cargo de docente.

RESUMO PROFISSIONAL

Biomédico. Mestre em Fisiopatologia pela Faculdade de Medicina da Universidade de São Paulo (FMUSP). Especialista em Docência e Gestão na Educação Superior pela Universidade do Oeste Paulista (UNOESTE). Atuou como docente universitário na Faculdade de Medicina da Estácio Alagoinhas (ESTÁCIO) e na Faculdade de Ciências e Empreendedorismo (FACEMP). Atualmente é Biomédico do Laboratório clínico do Hospital INCAR.

FORMAÇÃO

Pós-Graduação - Mestrado

Mestre em Fisiopatologia, Faculdade de Medicina da Universidade de São Paulo (FMUSP). (2015-2018) – Concluído

Pós-Graduação - Especialização

Docência e Gestão na Educação Superior, UNOESTE – Universidade do Oeste Paulista. (2019-2020) – Concluído

Graduação

Biomedicina, Faculdade Maria Milza (2010-2014) – Concluído

HISTÓRICO PROFISSIONAL

HOSPITAL INCAR (2019 – Atual)

Biomédico plantonista (24/72) do Laboratório Clínico, responsável pelo controle de qualidade; análise e liberação de resultados da Unidade de Terapia Intensiva, Unidade Aberta, emergência e ambulatório.

• UNIVERSIDADE DE SÃO PAULO (2015 -2018)

Biomédico Cientista no Laboratório de Metabolismo e Endocrinologia do Instituto de Ciências Biomédicas ICB-USP. Área: Bioquímica e biologia molecular. Realização de dosagens bioquímicas, método Western blotting, Reação em Cadeia da Polimerase (PCR) em tempo real, técnicas de imunoprecipitação e cultivo de células.

• ESTÁCIO (2020-2020)

Professor da Faculdade de Medicina da Estácio, campus Alagoinhas-BA. Disciplinas ministradas: Sistemas Orgânicos Integrados III, Patologia Geral e Biomorfologia.

• FACEMP (2018-2020)

Professor do cursos da área de saúde da Faculdade de Ciências e Empreendedorismo. Disciplinas ministradas: Bioquímica, Farmacologia, Parasitologia, Genética Humana, Interpretação de exames laboratoriais e Bases biológicas I (Biologia, Embriologia e Histologia).

FACTIVA (2019-2019)

Professor visitante do curso de Biomedicina da Faculdade de Tecnologia de Valença. Disciplina ministrada: Microbiologia Clínica.

ARTIGOS PUBLICADOS

- FATIMA, LUCIANA A.; CAMPELLO, RAQUEL S.; BARRETO-ANDRADE, JOÃO N.; PASSARELLI, MARISA; CLEGG, DEBORAH J.; MACHADO, UBIRATAN F. . Estradiol stimulates adipogenesis and Slc2a4/GLUT4 expression via ESR1-mediated activation of CEBPA. MOLECULAR AND CELLULAR ENDOCRINOLOGY, v. V, p. 110447, 2019.
- BARRETO-ANDRADE, JOÃO NILTON; DE FÁTIMA, LUCIANA ALVES; CAMPELLO, RAQUEL SALDANHA; GUEDES, JOSÉ AUGUSTO CIPRIANO; DE FREITAS, HELAYNE SOARES; MACHADO, MARISTELA MOU FABRES. Estrogen Receptor 1 (ESR1) Enhances Slc2a4 /GLUT4 Expression by a SP1 Cooperative Mechanism. International Journal of Medical Sciences, v. 15, p. 1320-1328, 2018.
- CAMPELLO, RAQUEL; FÁTIMA, LUCIANA; BARRETO-ANDRADE, JOÃO; LUCAS, THAIS FG; MORI, ROSANA CRISTINA TIEKO; PORTO, CATARINA SEGRETI; MACHADO, UBIRATAN FABRES. Estradiol-induced regulation of GLUT4 in 3T3-L1 cells: involvement of ESR1 and AKT activation. JOURNAL OF MOLECULAR ENDOCRINOLOGY, v. 3, p. JME-17-0041, 2017.